臺灣桃園地方法院刑事判決　　　　　　　　　　　　九十一年度易字第一四五六號
　　公　訴　人　臺灣桃園地方法院檢察署檢察官
　　被　　　告　甲○○
右列被告因違反毒品危害防制條例案件，經檢察官提起公訴（九十一年度偵字第一四
０四號），本院判決如左：
    主  文
甲○○連續施用第一級毒品，處有期徒刑壹年，扣案海洛因一包驗餘淨重零點壹肆公
克沒收銷燬之，扣案注射針筒壹支沒收；又連續施用第二級毒品，處有期徒刑捌月，
扣案安非他命一包驗餘淨重零點壹肆壹壹公克沒收銷燬之，扣案吸食器壹組沒收。應
執行有期徒刑壹年柒月，扣案海洛因一包驗餘淨重零點壹肆公克、安非他命一包驗餘
淨重零點壹肆壹壹公克均沒收銷燬之，扣案注射針筒壹支、吸食器壹組均沒收。
    事  實
一、甲○○前於民國八十九年間因施用毒品案件，經本院裁定送觀察勒戒後，認無繼
    續施用毒品傾向，由臺灣桃園地方法院檢察署檢察官於八十九年九月三十日以八
    十九年毒偵字第三二九二、四九二二號為不起訴處分，又於九十年間因施用第一
    、二級毒品案件，經本院裁定送觀察勒戒後，認有繼續施用毒品傾向，經本院裁
    定送強制戒治，並由檢察官提起公訴，經本院以九十年訴字第八五九號分別判處
    有期徒刑十月、六月，並定應執行有期徒刑一年二月確定，詎甲○○並未戒絕施
    用毒品惡習，分別基於施用第一、二級毒品之概括犯意，自九十一年四月底某日
    起至九十一年六月六日止，連續在桃園縣龜山鄉○○街六四巷十七弄二三號住處
    施用第一、二級毒品海洛因、安非他命，嗣為警於九十一年六月六日十七時許，
    在桃園縣龜山鄉○○路○段九七三號前查獲，扣得海洛因一包驗餘淨重零點一四
    公克（毛重零點三公克），並於其住處扣得安非他命一包驗餘淨重零點一四一一
    公克（毛重零點五公克）及其所有供施用第二級毒品之吸食器一組及供施用第一
    級毒品所用之注射針筒一支。
二、案經桃園縣警察局桃園分局報請臺灣桃園地方法院檢察署檢察官偵查起訴。
    理  由
一、訊據被告甲○○對於右揭時地施用第一、二級毒品海洛因及安非他命之事實，坦
    承不諱，並有如事實欄所載第一、二級毒品海洛因、安非他命及供施用毒品之吸
    食器、注射針筒扣案可佐，而被告為警查獲後所採集之尿液經鑑驗結果，確呈嗎
    啡及安非他命陽性反應，亦有桃園縣衛生局不法藥物尿液檢定書一份在卷可稽，
    雖被告於本院審理時辯稱其係將毒品海洛因及安非他命摻雜在吸食器內同時施用
    云云，惟此與被告於警訊時所供其毒品海洛因都是摻在香煙內，藉燃燒之方式施
    用，已有不符，且被告為警查獲時，僅於其身上之香煙盒內查獲扣案毒品海洛因
    ，而吸食器則係於其住處查獲，足徵被告所辯其係將毒品海洛因與安非他命摻在
    一起使用云云，顯與事實不合，而無可採信。又被告前於八十九年間因施用毒品
    案件，經本院裁定送觀察勒戒後，認無繼續施用毒品傾向，由臺灣桃園地方法院
    檢察署檢察官於八十九年九月三十日以八十九年毒偵字第三二九二、四九二二號
    為不起訴處分，又於九十年間因施用第一、二級毒品案件，經本院裁定送觀察勒
    戒後，認有繼續施用毒品傾向，經本院裁定送強制戒治，並由檢察官提起公訴，
    經本院以九十年訴字第八五九號分別判處有期徒刑十月、六月，並定應執行有期
    徒刑一年二月確定，有臺灣高等法院被告前案紀錄表及刑案資料查註紀錄表各一
    份在卷可稽，被告三犯毒品危害防制條例第十條之罪，事證明確，應予依法論科
    。
二、核被告所為，係犯毒品危害防制條例第十條第一項、第二項之施用第一、二級毒
    品罪。其持有毒品海洛因及安非他命係為供施用，其持有之低度行為，應為其施
    用之高度行為所吸收，不另論罪，又被告先後多次施用毒品海洛因、安非他命犯
    行，均時間緊接，所犯構成要件相同之罪，顯均係基於概括犯意反覆為之，均應
    依刑法第五十六條規定論以連續犯一罪，並均依法加重其刑，所犯施用第一、二
    級毒品犯行，犯意各別，行為互殊，應予分論併罰。公訴人就被告施用第一、二
    級毒品犯行雖認係自本院九十年訴字第八五九號判決確定後翌日即有施用行為，
    惟此為被告所否認，且無證據足資證明被告自前案判決確定翌日至九十一年四月
    底某日前有施用第一、二級毒品行為，即屬不能證明被告此部分之犯行，原應為
    無罪之判決，惟公訴人認此部分犯行與前開有罪判決有連續犯裁判上一罪關係，
    爰不另為無罪之諭知。爰審酌被告施用毒品次數，犯行所生危害，已曾因相同犯
    行經觀察、勒戒及強制戒治等處遇後猶未能使其知所省惕，根絕施用毒品惡習，
    足徵其沾染甚深，及犯後態度，坦承犯行等一切情狀，分別量處如主文所示之刑
    ，並定其應執行刑。
三、扣案海洛因一包驗餘淨重零點一四公克（毛重零點三公克）及安非他命一包驗餘
    淨重零點一四一一公克（毛重零點五公克），經檢驗結果，確為毒品海洛因及安
    非他命，有法務部調查局鑑定通知書及國防部憲兵司令部刑事鑑識中心鑑驗通知
    書各一份在卷可稽，應依毒品危害防制條例第十八條第一項前段規定沒收銷燬之
    ，扣案吸食器一組及注射針筒為被告所有供施用毒品所用或預備之物，已經被告
    供承在卷，應依刑法第三十八條第一項第二款宣告沒收。
據上論斷，應依刑事訴訟法第二百九十九條第一項前段，毒品危害防制條例第十條第
一項、第二項、第十八條第一項前段，刑法第十一條前段、第五十六條、第三十八條
第一項第二款、第五十一條第五款，判決如主文。
本案經檢察官柯怡如到庭執行職務。
中      華      民      國      九十一      年    十      月    三十一  日
                                  臺灣桃園地方法院刑事第一庭
                                      法  官    黃  斯  偉
右正本證明與原本無異
如不服本判決，應於判決送達後十日內向本院提出上訴狀( 應附繕本 )，上訴於
臺灣高等法院。
                                      書記官    李  珈  慧
中      華      民      國       九十一     年    十一     月     六    日
論罪法條之依據：
毒品危害防制條例第十八條
查獲之毒品及專供製造或施用毒品之器具，不問屬於犯人與否，均沒收銷
燬之。但合於醫藥或研究之用者，得不予銷燬。
前項合於醫藥或研究用毒品或器具之管理辦法，由法務部會同行政院衛生
署定之。
毒品危害防制條例第十條
施用第一級毒品者，處六月以上五年以下有期徒刑。
施用第二級毒品者，處三年以下有期徒刑。
